臺灣士林地方法院民事裁定　　　　　 100年度消債全字第14號
聲　請　人
即　債務人　解芳婷
上列債務人因聲請更生事件，聲請保全處分，本院裁定如下：
    主  文
聲請駁回。
    理  由
一、按法院就更生之聲請為裁定前，得因利害關係人之聲請或依
    職權，以裁定為保全債務人財產，限制債權人行使債權及停
    止對於債務人財產強制執行程序之保全處分，消費者債務清
    理條例第19條第1 項第1 款、第2 款及第3 款固有明文。惟
    保全處分，係於法院就更生之聲請為裁定前，為防杜債務人
    之財產減少，維持債權人間之公平受償，及使債務人有重建
    更生之機會，始有保全處分之必要，此觀諸消費者債務清理
    條例第19條立法說明即明。又債務人對於第三人之債權，係
    維持債務人及其共同生活之親屬生活所必需者，不得為強制
    執行，強制執行法第122條亦規定甚明。
二、聲請意旨略以：伊因財務困難，陷於有不能清償債務之虞，
    業已提出更生聲請於本院審理中，然其對第三人臺灣人壽保
    險股份有限公司臺北分公司每月薪資債權現遭債權人聲請強
    制執行，爰聲請於本件更生程序裁定前保全債務人財產，限
    制債權人行使權利及停止臺灣臺北地方法院95年執字第4544
    6 號及97年執字第97279 號對伊薪資債權強制執行程序（下
    稱系爭執行程序）之保全處分云云。
三、經查，消費者債務清理條例第19條第1 項第1 款所定之保全
    處分，係對於債務人財產之保全，並非限制債權人對債務人
    之財產行使權利，且債務人將因該款保全處分而喪失自有財
    產之處分權，此顯非債務人本件聲請之目的。故債務人援引
    消費者債務清理條例第19條第1 項第1 款規定，聲請保全自
    己之財產部分，顯有誤解。又債務人上揭聲請本院就更生程
    序為裁定前，限制債權人行使權利，及停止系爭執行程序，
    顯非為防杜債務人之財產減少。蓋債務人之債務於執行債權
    人滿足受償時，亦相對隨之減少。又對於系爭執行程序，他
    債權人如認有必要，非不得於系爭執行程序併案聲請強制執
    行，就債務人每月薪資債權3 分之1 範圍內，按債權比例公
    平受償，無待債務人代為主張保全，聲請停止執行。況以債
    務人自陳每月薪資債權新臺幣2 萬1931元觀之，債權人於保
    全處分至多120 日之期間內，執行可得受償之金額甚微，限
    制債權人行使權利或停止系爭執行程序，對於維持債權人間
    公平受償均難認有何助益。再參諸強制執行法第122 條規定
    意旨，債務人對於第三人之債權，本即限於非債務人及其共
    同生活之親屬所必需者，始得強制執行，若債務人及其共同
    生活親屬因系爭執行程序而無法維持基本生活，允宜循強制
    執行法第12條第1 項規定聲明異議，系爭執行程序即不致造
    成債務人及其共同生活親屬無法維持基本生活，自無阻礙債
    務人重建更生之機會。是故，揆諸首開說明，債務人聲請保
    全其財產、限制債權人行使權利及停止系爭執行程序，核無
    必要。本件保全處分之聲請，於法不合，應予駁回。
四、爰裁定如主文。
中    華    民    國  100     年    12    月    5     日
                  民事第三庭  法      官  陳燁真
上為正本係照原本作成。
如不服本裁定，應於裁定送達後10 日內，以書狀向本院提出抗告
，並繳納抗告費新臺幣1千元。
中    華    民    國  100     年    12    月    5     日
                              書  記  官  高玉潔